# 请教陈版不需支付款项是否可以调整以前年度损益？

提问人：5566 时间：2021-08-12 23:33:13
公司一笔应付款，现在发现债权人在 2018 年已注销，已无需支付，但 2018 年没做处理，现在处理可以不列入本年损益，而是调整 2018 年度的损益吗？

回答人：chenyiwei
根据《企业会计准则第 22 号——金融工具确认和计量（ 2017 年修订）》第十二条：金融负债（或其一部分）的现时义务已经解除的，企业应当终止确认该金融负债（或该部分金融负债）。
据此，本案例需要考虑相关的支付义务是否在 2018 年已经解除。此问题可能需要注意获取律师的法律专业意见。如果确定在 2018 年时现时义务已经解除，且该事项影响较大的，则应进行差错更正。